臺灣板橋地方法院刑事判決　　　　　　　94年度訴字第156 號
公　訴　人　臺灣板橋地方法院檢察署檢察官
被　　　告　乙○○
　　　　　　　　　　（現羈押在臺灣臺北看守所）
上列被告因搶奪等案件，經檢察官提起公訴（93年度偵字第1865
9 號），本院合議庭裁定由受命法官獨任以簡式審判程序審理，
判決如下：
    主  文
乙○○共同連續意圖為自己不法之所有，而搶奪他人之動產，處
有期徒刑貳年。
    事  實
一、乙○○為籌措資金購買毒品以抵癮，基於概括犯意，意圖為
    自己不法之所有，與丙○○（另以臺灣板橋地方法院檢察署
    93 年 度偵字第14409 號案起訴，並經本院以93年度訴字第
    1964號判決判處有期徒刑2 年）共同基於竊盜、搶奪與傷害
    之犯意聯絡，連續為下列犯行：
  (一)乙○○與丙○○基於意圖為自己不法所有之犯意聯絡與行為
    分擔，於93年9 月3 日上午11時許，在臺北縣板橋市○○路
    大漢橋停車場內，先由乙○○以自備之鑰匙試圖竊取甲○○
    所有停放於該處、車號AVS-088 號之重型機車，惟因無法開
    啟車鎖，遂由丙○○接手以其自備所有之鑰匙3 支竊得上開
    機車，得手供作行搶之工具。
  (二)乙○○再於93年9 月3 日中午12時50分許，承前搶奪之概括
    犯意，並與丙○○基於搶奪與傷害之犯意聯絡及行為分擔，
    由乙○○騎乘前開所竊得車號AVS-088 號之重型機車搭載丙○○，彼二人均頭戴安全帽，途經臺北縣板橋市○○路○ 段
    266 號前，趁行人丁○○走路過人行道，不及防備之際，乙○○騎乘機車搭載丙○○經過丁○○之右側，由丙○○下手
    搶奪丁○○右手所提之黑色皮包1 個，皮包內有棗紅色皮短
    夾1 個（裝有硬幣約100 元）、
    金融卡、中國信託商業銀行信用卡、花旗銀行信用卡與遠東
    商業銀行信用卡各1 張、藍色記事本1 本、化妝包1 個、MO
    TOROLAV8088 型號、門號0000000000號之銀色行動電話1 支
    、原廠手機電池1 個、丁○○家裡之鑰匙1 串及丁○○所服
    務公司之鑰匙1 串等物（起訴書漏載原廠手機電池一個、丁○○家裡之鑰匙一串及其所服務公司之鑰匙一串），乙○○
    與丙○○均能預見因彼等對於丁○○之上開搶奪皮包之行為
    ，將造成丁○○會因拉扯而受傷，惟彼二人對於丁○○如因
    此而發生受傷之結果，並不違反彼等之本意，仍推由丙○○
    對於丁○○下手實施上開搶奪之行為，丁○○因不願將皮包
    鬆手，致被丙○○拉扯而摔倒並遭拖行，致丁○○受有右後
    枕部血腫（3 乘3 公分）、右膝擦傷（約0.6 乘0.2 公分）
    、左膝擦傷（約0.6 乘0. 2公分）、右膝擦傷（約2 乘1公
    分）、右大腿瘀血腫（3 乘3 公分）之傷害，乙○○與丙○○搶奪得手後隨即騎機車加速往臺北縣板橋市新海橋方向逃
    逸，當時路人發現丁○○被搶之上情，旋即記下乙○○與丙○○所騎乘之前開機車之車號並報警，乙○○則將搶得之丁○○所有之前開MOTOROLAV8 088型號行動電話1 支留用，其
    餘自丁○○處所搶奪之前開物品，則由丙○○丟棄在臺北縣
    板橋市新海橋下。
  (三)乙○○與丙○○搶奪丁○○皮包得手，騎機車加速往臺北縣
    板橋市新海橋方向逃逸，彼二人再於同日即93年9 月3 日下
    午1 時10分許，由乙○○騎乘前開與丙○○所竊得之AVS-08
    8 號重型機車搭載丙○○，途經臺北縣樹林市○○街○ 段 7
    號前，承前搶奪之概括犯意，以相同手法，趁行人楊閔真不
    及防備之際，從正面下手搶奪楊閔真手持之皮包1 個（內含
    泰人壽金融卡、新光人壽金融卡、郵局金融卡、華南銀行提
    款卡各1 張、面額300 元之家樂福禮券1 張、電話聯絡簿 1
    本、女用手錶1 支、郵局存摺2 本、現金5000元、型號MOTO
    ROLAV3688 、門號0000000000號及型號NOKIA2100 、門號00
    00000000號之行動電話各1 支），得手後隨即加速往浮洲橋
    方向逃逸。嗣民眾報案後，經警攔截圍捕，而於同日即93年
    9 月3 日下午1 時50分許，在臺北縣板橋市○○路○ 段 140
    巷28號前查獲乙○○與丙○○，並扣得前揭同日彼二人所竊
    得之AVS-088 號重型機車1 部，與彼二人自丁○○處所搶奪
    之MOTOROLAV8088 型號、門號0000000000號之銀色行動電話
    1 支，及彼二人自楊閔真處所搶奪之皮包1 個（內含
    2 張、汽車駕照、機車駕照、健保卡、機車行照、國泰人壽
    金融卡、新光人壽金融卡、郵局金融卡、華南銀行提款卡各
    1 張、面額300 元之家樂福禮券1 張、電話聯絡簿1 本、女
    用手錶1 支、郵局存摺2 本、現金5000元、型號MOTOROLAV3
    688 、門號0000000000號及型號NOKIA2100 、門號00000000
    00號之行動電話各1 支）；暨丙○○所有，供其與乙○○犯
    前開竊盜罪所用之鑰匙1 串（業經本院以93年度訴字第1964
    號判決宣告沒收之）等物。
二、案經甲○○、丁○○、楊閔真訴由臺北縣政府警察局板橋分
    局報告臺灣板橋地方法院檢察署檢察官偵查起訴。
    理  由
一、上揭犯罪事實，業據被告乙○○於本院審理時全部坦承不諱
    ，核與共同正犯丙○○（見93年度偵字第14409 號偵查卷第
    16至第20頁、第75至第77頁）及告訴人甲○○（見93年度偵
    字第14409 號偵查卷第39至第40頁）、丁○○（見93年度偵
    字第14409 號偵查卷第32至第33頁，本院93年度訴字第1964
    號卷93年11月18日準備程序筆錄）、楊閔真（見93年度偵字
    第14409 號偵查卷第34至第37頁）在警詢與偵審中供述或結
    證之情節相符，此外，復有贓物認領保管單3 紙（見93年度
    偵字第14409 號偵查卷第50至第52頁）、仁愛醫院所出具之
    診斷證明書1 紙（見93年度偵字第14409 號偵查卷第64頁）
    、現場及扣案物照片21幀（見93年度偵字第14409 號偵查卷
    第53至第63頁）、搜索扣押筆錄及扣押物品清冊一覽表各 1
    份（見93年度偵字第14409 號偵查卷第7 頁、第9 至11頁）
    、受理刑事案件報案三聯單1 紙（見93年度偵字第14409 號
    偵查卷第65頁）附卷足稽，足認被告之自白與事實相符。本
    案罪證明確，被告犯行已堪認定，應依法論科。
二、核被告所為，係犯刑法第325 條第1 項之意圖為自己不法之
    所有，而搶奪他人之動產罪；刑法第320 條第1 項之竊盜罪
    ；刑法第277 條第1 項之傷害人之身體罪。被告與丙○○間
    ，就事實欄一所載之竊盜、搶奪與傷害犯行，有犯意之連絡
    及行為分擔，為共同正犯。被告先後2 次搶奪犯行，時間緊
    接，所犯係構成要件相同之罪名，顯係基於概括犯意反覆為
    之，為連續犯，應依刑法第56條之規定，論以一罪並加重其
    刑。再被告自承竊盜告訴人甲○○所有之AVS-088 號重型機
    車一部之目的，係供作搶奪之工具，上情核與共同正犯即證
    人丙○○在警詢及偵審中供證之情節相符（見93年度偵字第
    14409 號偵查卷第17頁、第76頁），則被告所犯上開搶奪罪
    與竊盜罪二罪間，有方法目的之牽連關係，為牽連犯，應依
    刑法第55條後段之規定，從一重論以搶奪罪。又被告以一搶
    奪告訴人丁○○之行為，致丁○○受傷，係一行為觸犯搶奪
    罪與傷害罪，為想像競合犯，應依刑法第55條前段之規定，
    從一重論以搶奪罪。爰審酌被告素行不佳，曾因施用毒品案
    件，經本院以92年度毒聲字第3898號裁定令入勒戒處所施以
    觀察、勒戒，認無繼續施用傾向，經臺灣板橋地方法院檢察
    署檢察官以92年度毒偵字第2958號不起訴處分確定在案。復
    因搶奪等案件，甫經本院審結而於93年10月29日以93年度訴
    字第1571號判決判處有期徒刑1 年6 月（經上訴臺灣高等法
    院中）等情，此有卷附臺灣高等法院被告前案紀錄表可稽。
    詎被告未戒除毒癮，竟為籌措資金購買毒品，復恣意四處搶
    奪他人之財物，嚴重破壞社會秩序與善良百姓之生命、身體
    與財產之安全，惡性非輕。參以，被告尚未賠償告訴人丁○○之損失等情，業據告訴人丁○○證述在卷（見本院93年度
    訴字第1964號卷93年11月18日準備程序筆錄），被告犯後坦
    承犯行，態度尚稱良好等一切情狀，量處如主文所示之刑，
    以資懲儆。至扣案之鑰匙1 串（3 支），係共同正犯丙○○
    所有，非屬被告所有，且業經本院以93年度訴字第19 64 號
    判決宣告沒收之，爰不為沒收之諭知。
三、公訴意旨另敘及被告乙○○騎乘車號不詳之重型機車搭載丙○○，於93年6 月26日下午2 時許，在臺北縣板橋市○○路
    29號前，趁行人戊○○不及防備之際，由後座之丙○○下手
    搶奪部分，而認被告亦涉有該部分搶奪之犯行，惟除訊據被
    告堅詞否認上揭該部分犯罪事實外，被害人戊○○亦證述並
    未看到騎機車搭載丙○○之人的臉，其無法指認騎機車之人
    係何人，另其亦無法指認被告即是騎機車搭載丙○○之人等
    情，業據其證述在卷，足徵並無積極證據證明被告即是騎機
    車搭載丙○○下手搶奪戊○○所有財物之人，而公訴人業於
    本院94年3 月15日審判期日當庭聲明減縮上開起訴事實，是
    本院自無須審究此部分事實，附此敘明。
據上論斷，應依刑事訴訟法第273 條之1 第1 項、第299 條第 1
項前段，刑法第28條、第56條、第325 條第1 項、第320 條第 1
項、第277 條第1 項、第55條，罰金罰鍰提高標準條例第1 條前
段，判決如主文。
本案經檢察官徐名駒到庭執行職務。
中　　華　　民　　國　　94　　年　　3 　　月　　31　　日
                        刑事第十八庭  法  官  邱育佩
以上正本證明與原本無異。
如不服本判決應於送達後10日內向本院提出上訴狀。
                                      書記官  林貴卿
中　　華　　民　　國　　94　　年　　3 　　月　　31　　日
附錄本案論罪科刑法條：
中華民國刑法第325條第1項：
意圖為自己或第三人不法之所有，而搶奪他人之動產者，處六月
以上五年以下有期徒刑。
中華民國刑法第320條第1項：
意圖為自己或第三人不法之所有，而竊取他人之動產者，為竊盜
罪，處五年以下有期徒刑、拘役或五百元以下罰金。
中華民國刑法第277條第1項：
傷害人之身體或健康者，處三年以下有期徒刑、拘役或一千元以
下罰金。
